【裁判字號】    95,訴,343
【裁判日期】    950921
【裁判案由】    毒品危害防制條例
【裁判全文】
臺灣宜蘭地方法院刑事判決               95年度訴字第343號
    公  訴  人  臺灣宜蘭地方法院檢察署檢察官
    被      告  甲○○
上列被告因毒品危害防制條例案件，經檢察官提起公訴（九十五
年度毒偵字第七二九號），本院合議庭裁定由受命法官獨任進行
簡式審判程序，爰不經通常程序判決如下：
    主  文
甲○○施用第一級毒品，累犯，處有期徒刑捌月。
    事  實
一、甲○○前因施用毒品案件，經本院先後二次依臺灣宜蘭地方
    法院檢察署檢察官之聲請，裁定送觀察、勒戒後，均認無繼
    續施用毒品之傾向後，於民國八十八年五月二十日及八十九
    年八月二十九日觀察、勒戒執行完畢出所，並由該署檢察官
    分別以八十八年度偵字第七０三號、八十八年度偵字第一七
    ０八號及八十九年度偵字第二七八號為不起訴處分。嗣其又
    因施用第一級毒品海洛因（下稱海洛因）及第二級毒品安非
    他命（下稱安非他命）之案件，經本院再依該署檢察官之聲
    請，裁定令其入戒治處所施以強制戒治，並據該署檢察官提
    起之公訴，於九十年六月一日以九十年度訴字第五三號判處
    有期徒刑八月、六月，並定應執行刑為有期徒刑一年確定後
    ，再因同時施用海洛因及安非他命之案件，由本院於九十一
    年十二月九日以九十一年度易字第二三四號判處有期徒刑一
    年六月確定，並與其另經本院判處有期徒刑三月及五月確定
    之偽造文書及過失致死等案件，再定應執行刑為有期徒刑二
    年確定後，於九十四年三月二十九日縮刑假釋出監，同年十
    一月二十三日縮刑期滿假釋未經撤銷而執行完畢。詎其猶不
    知悛悔，竟復於九十五年四月十七日某時許，在其位於臺北
    之工作地點施用海洛因一次。嗣於九十五年四月十八日十三
    時三十分許，在臺北市○○路○段一六八號國泰汽車融資當
    鋪典當汽車時，遭警查獲採尿送鑑而悉上情。
二、案經臺北市政府警察局移送臺北地方法院檢察署檢察官呈請
    臺灣高等法院檢察署令轉臺灣宜蘭地方法院檢察署檢察官偵
    查起訴。
    理  由
一、上開事實，業據被告甲○○到庭供認不諱，復有臺灣檢驗科
    技股份有限公司所出具，呈嗎啡陽性反應之濫用藥物尿液檢
    驗報告一份在卷可稽，堪認其自白確與真實相符，足可採憑
    。又被告前因施用毒品案件，經本院先後二次依臺灣宜蘭地
    方法院檢察署檢察官之聲請，裁定送觀察、勒戒後，均認無
    繼續施用毒品之傾向後，於八十八年五月二十日及八十九年
    八月二十九日觀察、勒戒執行完畢出所，並由該署檢察官分
    別以八十八年度偵字第七０三號、八十八年度偵字第一七０
    八號及八十九年度偵字第二七八號為不起訴處分。嗣其又因
    施用海洛因及安非他命之案件，經本院再依該署檢察官之聲
    請，裁定令其入戒治處所施以強制戒治，並據該署檢察官提
    起之公訴，於九十年六月一日以九十年度訴字第五三號判處
    有期徒刑八月、六月，並定應執行刑為有期徒刑一年確定後
    ，再因同時施用海洛因及安非他命之案件，由本院於九十一
    年十二月九日以九十一年度易字第二三四號判處有期徒刑一
    年六月確定，並與其另經本院判處有期徒刑三月及五月確定
    之偽造文書及過失致死等案件，再定應執行刑為有期徒刑二
    年確定後，於九十四年三月二十九日縮刑假釋出監，同年十
    一月二十三日縮刑期滿假釋未經撤銷而執行完畢等情，則有
    臺灣高等法院被告全國前案紀錄表存卷足考。本件事證已臻
    明確，被告犯行洵堪認定，應予依法論科。
二、被告甲○○行為後，刑法及刑法施行法業於九十四年二月二
    日經總統以華總一義字第０九四０００一四九０一號令修正
    公布，並於九十五年七月一日施行（下稱修正後刑法），是
    參酌最高法院九十五年五月二十三日刑事庭第八次會議決議
    ，修正後刑法第二條第一項之規定，係規範行為後法律變更
    所生新舊法律比較適用之準據法，於修正後刑法施行後，應
    適用修正後刑法第二條第一項之規定，為「從舊從輕」之比
    較。另於比較時應就罪刑有關之共犯、未遂犯、想像競合犯
    、牽連犯、連續犯、結合犯，以及累犯加重、自首減輕暨其
    他法定加減原因（如身分加減）與加減比例等一切情形，本
    於統一性及整體性原則，綜其全部罪刑之結果而為比較，亦
    即本案涉及法律變更之部分，經附表所示比較修正前後刑法
    之相關規定結果後，因修正後刑法較有利於被告，爰依修正
    後刑法第二條第一項但書之規定，適用修正後刑法，合先敘
    明。
三、核被告甲○○之所為，係犯毒品危害防制條例第十條第一項
    之施用第一級毒品罪。其施用前持有海洛因之低度行為，已
    為施用之高度行為所吸收，不另論罪。末查，被告甲○○前
    因違反毒品危害防制條例、偽造文書及過失致死等案件，先
    後經本院判刑確定並經接續執行後，於九十四年三月二十九
    日縮刑假釋出監，同年十一月二十三日縮刑期滿假釋未經撤
    銷而執行完畢之事實，已詳前述，茲於徒刑執行完畢後，五
    年內故意再犯本件有期徒刑以上之罪，應依修正後刑法第四
    十七條累犯之規定加重其刑。審酌被告歷經觀察、勒戒與強
    制戒治之戒毒程序及刑罰之科處與執行後，猶未能確實戒除
    毒害，仍有吸毒抵癮之舉，本應對之科處較長刑期俾利隔離
    戒毒，惟念其坦承犯行，態度尚佳，再參酌其犯罪動機、目
    的、手段及造成社會潛在侵害程度等一切情狀，爰酌情量處
    如主文所示之刑，以資警懲。
據上論斷，應依刑事訴訟法第二百七十三條之一第一項、第二百
九十九條第一項前段，毒品危害防制條例第十條第一項，刑法第
十一條前段、第二條第一項但書、第四十七條，判決如主文。
本案經檢察官賴慶祥到庭執行職務
中    華    民    國    95    年    9     月    21    日
                  刑事第二庭法  官  陳嘉年
以上正本證明與原本無異。
如不服本判決應於收受本判決後10日內向本院提出上訴書狀，其
未敘述上訴理由者，並得於提起上訴後10日內向本院補提理由書
狀(均須按他造當事人之人數附繕本)「切勿逕送上級法院」。
                            書記官  林嘉萍
中    華    民    國    95    年    9     月    22    日
附錄本案論罪科刑法條全文
毒品危害防制條例第十條第一項
施用第一級毒品者，處六月以上五年以下有期徒刑。
附表
┌───┬───────┬────────┬──────┐
│比較  │修正前刑法    │修正後刑法      │依從舊從輕原│
│法條  │              │                │則之比較結果│
├───┼───────┼────────┼──────┤
│刑法第│受有期徒刑之執│（第一項）受徒刑│修正後刑法已│
│四十七│行完畢，或受無│之執行完畢，或一│排除過失犯構│
│條    │期徒刑或有期徒│部之執行而赦免後│成累犯之規定│
│      │刑一部之執行而│，五年以內故意再│，較有利於被│
│      │赦免後，五年以│犯有期徒刑以上之│告          │
│      │內再犯有期徒刑│罪者，為累犯，加│            │
│      │以上之罪者，為│重本刑至二分之一│            │
│      │累犯，加重本刑│                │            │
│      │至二分之一    │                │            │
└───┴───────┴────────┴──────┘


司法院資訊處製作；財團法人民間司法改革基金會備份。
